【裁判字號】    99,訴,2971
【裁判日期】    991117
【裁判案由】    公共危險等
【裁判全文】
臺灣臺中地方法院刑事判決              99年度訴字第2971號
公  訴  人  臺灣臺中地方法院檢察署檢察官
被      告  乙○○
上列被告因公共危險等案件，經檢察官提起公訴（99年度偵字第
22120號），本院依簡式審判程序判決如下：
    主  文
乙○○犯毀損他人物品罪，處有期徒刑貳月；又放火燒燬他人所
有之衣物、置物籃、腳踏墊，致生公共危險，處有期徒刑壹年貳
月。應執行有期徒刑壹年月。
    事  實
一、乙○○與甲○○原係男女朋友關係，乙○○因無工作收入，
    未能自行租屋，而暫借住在甲○○位於臺中市○區○○路1
    段36號8樓之7居所。乙○○於民國99年9月24日凌晨0時55分
    許，在外飲酒後、返回甲○○上開居所，見甲○○未在該居
    所內，認甲○○刻意迴避，竟基於毀損之犯意，以徒手翻倒
    或以腳踹踢之方式，破壞甲○○所有、放置在上開居所內之
    鞋櫃、三層櫃、三斗櫃、飲水機、浴室門框各1個（下稱鞋
    櫃等物），致鞋櫃等物因而損壞、斷裂、變形，足以生損害
    於甲○○；乙○○復明知在廚房內以瓦斯爐火燃燒物品，可
    能延燒至廚房內其他物品，致生公共危險，竟另基於放火燒
    燬住宅以外他人所有物之犯意，於為上開毀損行為後，在甲
    ○○上開居所廚房內，將甲○○所有之衣服、置物籃、腳踏
    墊（下稱衣服等物）放置在瓦斯爐上，以開啟瓦斯爐火引燃
    之方式，放火燒燬甲○○所有之衣服等物，再因火勢擴大而
    延燒至廚房內之抽油煙機、窗戶玻璃、瓦斯爐、廚具、天花
    板、水電管線，致生公共危險。嗣因火勢猛烈而感應及啟動
    該大樓之自動灑水系統，並撲滅火勢，其後，員警據報到場
    處理，當場逮捕乙○○，而查悉上情。
二、案經甲○○訴由臺中市警察局第一分局報告臺灣臺中地方法
    院檢察署檢察官偵查起訴。
    理  由
一、按除被告所犯為死刑、無期徒刑、最輕本刑為3年以上有期
    徒刑之罪或高等法院管轄第一審案件者外，於刑事訴訟法第
    273條第1項程序進行中，被告先就被訴事實為有罪之陳述時
    ，審判長得告知被告簡式審判程序之旨，並聽取當事人、代
    理人、辯護人及輔佐人之意見後，裁定進行簡式審判程序；
    除簡式審判程序及簡易程序案件外，第一審應行合議審判；
    刑事訴訟法第273條之1第1項、第284條之1分別定有明文。
    本件被告乙○○所犯係死刑、無期徒刑、最輕本刑為3年以
    上有期徒刑或高等法院管轄第一審案件以外之罪，且於本院
    行準備程序時就被訴事實為有罪之陳述，經受命法官告知簡
    式審判程序之旨，並聽取公訴人、被告之意見後，本院合議
    庭認無不得或不宜改依簡式審判程序進行之處，經評議結果
    ，裁定改由受命法官獨任行簡式審判程序，合先敘明。
二、上開事實，業據被告乙○○於本院準備程序及審理時，坦承
    不諱，核與證人即告訴人甲○○於警詢、偵訊時，證述之情
    節相符，並有員警職務報告1紙、酒精測定紀錄表1紙、現場
    照片31幀在卷可稽，足徵被告之自白確與事實相符。本件事
    證明確，被告毀損器物、放火燒燬住宅等以外他人所有物之
    犯行，均堪認定。
三、按刑法上之放火罪，以行為人本乎放火燒燬特定物之故意而
    實施放火之行為，為其成立要件，且所謂「放火」，乃指故
    意以火力傳導於特定之目的物，使其燃燒之意，所謂「燒燬
    」，則指所放之火，其獨立燃燒力，足以變更物體或喪失其
    效用者而言。本件被告故意開啟瓦斯爐火引燃而使衣服等物
    燃燒之行為，足認該當於「放火」之行為，且其放火行為使
    衣服等物燒至焦黑、僅餘殘形，亦已達到「燒燬」之程度。
    是核被告所為，分別係犯刑法第354條之毀損器物罪、同法
    第175條第1項之放火燒燬住宅等以外他人所有物罪。被告所
    犯上開二罪，係犯意各別、行為互殊，應予分論併罰。爰審
    酌被告因飲酒後，情緒欠佳，竟恣意毀損告訴人所有之物品
    ，並進而在居住眾多住戶之大樓內，放火燒燬告訴人所有之
    物品，嚴重危害大樓住戶之生命、財產安全，所生危害非輕
    ，且迄今猶未能與告訴人達成和解，亦未取得告訴人之諒解
    ，然考量被告並無前科，素行尚佳，此有臺灣臺中地方法院
    檢察署刑案資料查註紀錄表及臺灣高等法院被告前案紀錄表
    各1份在卷可考，及其毀損、放火燒燬物品之價值及受損程
    度，犯罪手段、生活狀況、智識程度，暨犯罪後坦承犯行，
    態度尚屬良好等一切情狀，分別量處如主文所示之刑，並定
    其應執行之刑。
據上論斷，應依刑事訴訟法第273條之1第1項、第299條第1項前
段，刑法第175條第1項、第354條、第51條第5款，判決如主文。
本案經檢察官黃永福到庭執行職務。
中    華    民    國    99    年    11    月    17    日
                  刑事第十五庭  法  官  鄭舜元
以上正本證明與原本無異。
如不服本判決應於收受判決後10日內向本院提出上訴書狀，並應
敘述具體理由；其未敘述上訴理由者，應於上訴期間屆滿後20日
內向本院補提理由書（均須按他造當事人之人數附繕本）「切勿
逕送上級法院」。
告訴人或被害人對於判決如有不服具備理由請求檢察官上訴者，
其上訴期間之計算係以檢察官收受判決正本之日期為準。
                                書記官  黃聖心
中    華    民    國    99    年    11    月    17    日
附錄：論罪科刑法條：
中華民國刑法第175條
放火燒燬前二條以外之他人所有物，致生公共危險者，處1年以
上7年以下有期徒刑。
放火燒燬前二條以外之自己所有物，致生公共危險者，處3年以
下有期徒刑。
失火燒燬前二條以外之物，致生公共危險者，處拘役或300元以
下罰金。
中華民國刑法第354條
毀棄、損壞前二條以外之他人之物或致令不堪用，足以生損害於
公眾或他人者，處 2 年以下有期徒刑、拘役或 5 百元以下罰金
。

司法院資訊處製作；財團法人民間司法改革基金會備份。
